【裁判字號】    97,易,969
【裁判日期】    970429
【裁判案由】    竊盜
【裁判全文】
臺灣臺北地方法院刑事判決               97年度易字第969號
    公  訴  人  臺灣臺北地方法院檢察署檢察官
    被      告  甲○○
上開被告因竊盜案件，經檢察官聲請簡易判決處刑（九十七年度
偵字第三八八五號），本院認不宜以簡易判決處刑，改依通常程
序審理，判決如下：
    主  文
甲○○竊盜，累犯，處有期徒刑肆月，如易科罰金，以新臺幣壹
仟元折算壹日。
    事  實
一、甲○○前於民國八十七年間，因竊盜案件，經臺灣板橋地方
    法院以八十七年度板簡字第一○八七號判處有期徒刑七月，
    緩刑三年確定（緩刑嗣經撤銷，下稱第一案）；另因竊盜案
    件，經臺灣桃園地方法院以九十年度易字第二七四一號判處
    有期徒刑十月，經臺灣高等法院以九十一年度上易字第六七
    八號撤銷原審判決，改判有期徒刑六月確定（下稱第二案）
    ；又因竊盜案件，經臺灣板橋地方法院以九十一年度板簡字
    第八三號判處有期徒刑四月確定（下稱第三案）；再因頂替
    罪，經本院九十一年度交易字第二七三號判處有期徒刑二月
    確定（下稱第四案），上開第二案、第三案、第四案經本院
    以九十二年度聲字第三六七號裁定定應執行刑為有期徒刑十
    月，與第一案接續執行至九十二年八月九日執行完畢；復因
    竊盜案件，經臺灣板橋地方法院以九十六年度簡字第一八三
    八號判處有期徒刑四月確定，於九十六年五月三十日因易科
    罰金而執行完畢，竟仍不知悔改，於九十七年一月十六日騎
    乘車牌號碼ＢＨＨ—一九八號機車行經臺北縣新店市○○路
    ○段一九四號前，因見路邊停放車牌號碼為七六八—ＥＸ之
    營業用小客車，竟意圖為自己不法之所有，拾路旁石頭擊破
    上開車輛之右前座玻璃，徒手竊取乙○○所有置放在車內之
    無線電一臺及鑰匙一串，得手後即騎車離去，恰為乙○○發
    覺記下車牌號碼並報警處理，始循線查悉上情。
二、案經臺北縣警察局新店分局報請臺灣臺北地方法院檢察署檢
    察官偵查起訴。
    理  由
一、上開犯罪事實，業據被告甲○○於警詢、偵查及本院審理中
    坦白承認，核與證人乙○○證述情節相符，並有刑案現場勘
    查報告表、相關照片、車籍資料及贓物認領保管單在卷可資
    佐證，被告自白與事實相符，本件事證業已明確，被告犯行
    堪以認定。
二、核被告所為，係犯刑法三百二十條第一項之竊盜罪。另被告
    前所受有期徒刑之宣告及執行完畢之情如犯罪事實欄所載，
    有臺灣高等法院被告全國前案紀錄表一份在卷可參，被告於
    有期徒刑執行完畢後五年內故意再犯本案有期徒刑以上之罪
    ，為累犯，應依刑法第四十七條第一項之規定加重其刑。爰
    審酌被告於警詢、偵查及本院審理中均坦白承認上開犯行，
    並表示悔意，犯後態度尚佳，另審酌被告有多次竊盜前科、
    本次犯罪動機、犯罪手段及其所為致使證人乙○○所受損害
    之情狀，量處如主文所示之刑，並諭知易科罰金之折算標準
    。
三、公訴意旨另以：被告本次行竊尚竊得現金新臺幣（下同）一
    萬元，因認被告就上開部分亦涉犯刑法第三百二十條第一項
    之竊盜罪嫌等語。訊據被告堅決否認有竊得一萬元之行為，
    並辯稱：乙○○事後有告訴警察已尋回現金等語。經查：證
    人乙○○事後業已自行尋回一萬元一節，有本院詢問證人乙
    ○○之公務電話記錄在卷可參，是本件自難認被告亦有竊得
    現金一萬元之行為，然因公訴人認被告所涉此部分罪嫌倘成
    立犯罪將與本院前揭論罪科刑部分有實質一罪關係，是爰就
    上開部分不另為無罪之諭知。
據上論斷，應依刑事訴訟法第四百五十二條、第二百九十九條第
一項前段、刑法第三百二十條第一項、第四十七條第一項、第四
十一條第一項前段，刑法施行法第一條之一，判決如主文。
本案經檢察官鄧巧羚到庭執行職務
中    華    民    國    97    年    4     月    29    日
                        臺灣臺北地方法院刑事第八庭
                            法  官   唐于智
上正本證明與原本無異。
如不服本判決，應於判決送達後10日內，向本院提出上訴狀。
                            書記官   陳家欣
中    華    民    國    97    年    4     月    29    日
附錄本案論罪法條
刑法第320條第1項
意圖為自己或第三人不法之所有，而竊取他人之動產者，為竊盜
罪，處5 年以下有期徒刑、拘役或500 元以下罰金。


司法院資訊處製作；財團法人民間司法改革基金會備份。
